【裁判字號】    90,易,1777
【裁判日期】    901225
【裁判案由】    賭博
【裁判全文】
臺灣桃園地方法院刑事判決                          九十年度易字第一七七七號
    公  訴  人  臺灣桃園地方法院檢察署檢察官
    被      告  未○○
    被      告  戌○○
    被      告  酉○○
    被      告  辛○○
    被      告  乙○○
    被      告  丑○○
    被      告  甲○○
    被      告  寅○○
    被      告  丁○○
    被      告  壬○○
    被      告  庚○○
    被      告  辰○○
    被      告  丙○○
    被      告  午○○
    被      告  巳○○
    被      告  申○○
    被      告  卯○○
    被      告  戊○○
    被      告  己○○○
右列被告因賭博案件，經檢察官提起公訴（九十年度偵字第八四○四號），本院判決
如左：
    主  文
未○○共同以賭博為常業，處有期徒刑參月，如易科罰金，以參佰元折算壹日。如附
表編號一至十五所示之物均沒收。
申○○連續在公眾得出入之場所賭博財物，處罰金伍仟元，如易服勞役，以參佰元折
算壹日，如附表所示編號一至五所示之物均沒收。
戊○○連續在公眾得出入之場所賭博財物，處罰金參仟元，如易服勞役，以參佰元折
算壹日，如附表所示編號一至五及編號十六所示之物均沒收。
戌○○、酉○○、辛○○、乙○○、甲○○、寅○○、丁○○、卯○○、辰○○在公
眾得出入之場所賭博財物，處罰金貳仟元，如易服勞役，以參佰元折算壹日，如附表
所示編號一至五所示之物均沒收。
丙○○、午○○、巳○○、丑○○、壬○○、庚○○、己○○○均無罪。
    事  實
一、未○○自九十年五月十二日起，以每月新台幣（下同）二萬五千元受雇於子○○
    （另由檢察官併由本院簡易庭審理），與子○○及先後受雇於子○○之楊文志（
    自九十年二月間由子○○以每月二萬元雇用，另由檢察官函請本院併案審理）、
    癸○○（自九十年五月一日起由子○○以每月一萬八千元雇用，另由檢察官函請
    本院併案審理）基於常業賭博之犯意聯絡，由子○○出資在桃園縣桃園市○○路
    四三號一樓公眾得出入之場所，經營「鉅龍電子遊戲埸」，擺設電動賭博機具
    ，計有「雙魚座ＰＫ」三十七台、「輪盤六人座」一台、「跑馬台」一台及「賓
    果行星」一台，未○○擔任現場負責人、楊文志負責門口把風過濾客人身份，癸○○為開分員，負責開分、洗分及兌換現金之工作，與不特定之賭客賭博財物，
    未○○並恃此為生，並以之為常業。其賭博方式為：先由賭客向癸○○或未○○
    以一千元開一千分，供賭客與機具對賭，賭輸時分數被機台吃掉，若賭贏則由癸○○、未○○及楊文志等人洗分後，以一分兌換現金一元或開分券之比例，由癸○○等人通知店內人員將賭客洗分所得之現金放置於廁所旁之檳榔盒內，由賭客
    自行取走或在辦公室交付。申○○（曾於八十四年間因賭博案件遭判處罰金五千
    元）基於概括之犯意，先後於九十年五月十九日、同年月二十一日至上址以雙魚
    座ＰＫ檯賭博財物二次。戊○○亦基於概括犯意，分別於九十年五月十四日、二
    十一日至上址以雙魚座ＰＫ檯賭博財物二次。迨於九十年五月二十一日下午十一
    時三十分許，適有申○○、戊○○、戌○○、酉○○、辛○○、乙○○、甲○○
    、寅○○、丁○○、卯○○（八十一年間因賭博罪經判處罰金五百元）、辰○○
    、簡阿永、黃悅翔（以上二人另由檢察官函請本院併案審理）在該處賭博財物，
    當場為警查獲，並扣得如附表所示物，在場者尚有前往該處訪友、如廁或僅在旁
    觀看並未賭玩機具之丙○○、午○○、巳○○、丑○○、壬○○、庚○○、己○○○。
二、案經桃園縣警察局桃園分局報請台灣桃園地方法院檢察署檢察官偵察起訴。
    理  由
甲、程序部分：
    本件被告辛○○、乙○○、丑○○、丁○○、壬○○、己○○○經本院合法傳喚
    ，無正當理由不到庭，本院認係應分別科以罰金、無罪之判決，爰依刑事訴訟法
    第三百零六條之規定，不待其陳述，逕行判決，合先敘明。
乙、實體部分：
壹、有罪部分：（被告未○○、申○○、戊○○、戌○○、酉○○、辛○○、乙○○
                、甲○○、寅○○、丁○○、卯○○、辰○○部分）
一、右揭事實，業據被告申○○於警訊、偵查及本院審理中坦承曾至該遊樂場賭玩二
    次，如果賭贏可透過癸○○洗分後，到後面廁所旁兌換現金等情在卷，核與任職
    系爭遊樂場之共犯楊文志於警訊、偵查中所述客人以一千元開一千分，客人如有
    中獎金，五百元就先拿一張兌換券給客人，客人不玩時要換現今便請客人至辦公
    室換取，公司從伊任職之五月十三日起就有兌換現金，伊並於筆記簿內記載之情
    節相符；被告未○○則否認有賭博行為，辯稱：所得分數不可兌換現金，只可將
    分數打完云云；被告戌○○、酉○○、辛○○、乙○○、丑○○、甲○○、寅○○、丁○○、申○○、卯○○、戊○○雖承認有於右揭時地把玩電動機具，惟均
    辯稱不知可以兌換現金，不曾兌換現金云云。
二、惟查：
    (一)右揭犯罪事實，業據被告申○○於警訊中供稱：「（你玩電玩是如何論輸贏？
      ）是以電玩螢幕開出的牌面論輸贏，贏了可以洗分換錢，輸了什麼也沒有」、
      「（九十年五月十九日二十三時贏錢時如何洗分換錢？）當我贏三千分要洗分
      時，我向開分員癸○○表明要換錢，癸○○指示我到廁所邊的鐵門，用電動遙
      控器打開，錢就放在檳榔盒內，算一算彩金三千元無誤，我便離開」，復於偵
      訊中供稱：「（該店可不可以洗分換錢？）可以，若不玩就向開分小姐說，她
      會將分數洗掉後，叫我們到廁所旁之架子上拿檳榔盒中就有錢」、「（你洗分
      換錢幾次？）我洗分換錢一次，是在五月十九日洗的」等語甚明，同案被告楊
      文志並於警訊中供稱：「客人有中獎金如五百元，就先拿一張兌換券給客人，
      客人不玩時要換現金，便請客人到辦公室換取現金」，復於偵訊中供稱：「公
      司有兌換現金」、「是我與比較熟的客人換的」等語（見九十年七月五日偵訊
      筆錄），而扣案之共犯楊文志所有之筆記本中，載明：「三月十九日小姐拿會
      員卷偷換現金」、「四月二十一日放棄時，在外面算好錢再出來等語，而被告
      寅○○、將政雄亦均陳稱當日係持朋友所送開分券前往上址打電動玩具，可徵
      系爭遊樂場確有於賭可賭贏後提供賭客兌換現金、開分券之服務。
    (二)參以，鉅龍電子遊戲場採會員制，僅有會員或會員帶進來的新客才能進入遊戲
      場內等情，業據被告未○○及共犯子○○、楊文志於偵訊中供陳甚明，復以扣
      案之被告未○○之筆記簿中，所載：「第一線─分辨熟客、過濾新客」、「巡
      場過濾陌生客人」、「新客辨認徹底實行，詢問職業或名片，舊帶新更須仔細
      詳細過濾」、「外第一線，需隨時保持警戒，因近來時常臨檢」等情，綜合以
      觀，若非系爭遊樂場果真合法經營而無任何賭博財物兌換現金之違法情事，何
      需如此大費周章製作筆記要求員工注意。
    (三)件同案被告子○○所經營之鉅龍電子遊戲場有洗分兌換現金之賭博情事，已如
      前述，現場復採取會員制度，非會員或會員帶來的新客根本進不了該遊戲場內
      ，業據被告未○○及同案被告子○○於檢察官偵訊時供陳甚明，又前往該遊戲
      場消費之被告辰○○自陳已經帶業一年多，系爭遊樂場若無涉賭博提供賭客兌
      換現金，以其每次開分需費一千元之代價要非一般人可輕易負擔。
    (四)此外，並有如附表所示之「雙魚座ＰＫ檯」電動機具三十七台（含ＩＣ板三十
      七片）、「輪盤」（含ＩＣ板七片）、「跑馬台」（含ＩＣ板九片）、「賓果
      行星」（含ＩＣ板九片）各一檯、賭資二萬八千一百元、筆記簿二本、日報表
      一張、身分證健保卡查證方法一張、員工排班通訊名冊一張、計分表八張、會
      員證六十張、支出證明單一張、戊○○持有之會員證一張及開分鑰匙一支等物
      扣案可資佐證。本件事證明確，被告等人之犯行均堪予認定。
三、核被告未○○所為，係犯刑法第二百六十七條之常業賭博罪，其與子○○、楊文
    志及癸○○間有犯意之連絡及行為之分擔，均以共同正犯。被告申○○、戊○○
    、戌○○、酉○○、辛○○、乙○○、甲○○、寅○○、丁○○、卯○○、辰○○所為，均係犯刑法第二百六十六條第一項前段之賭博罪。被告申○○、戊○○
    先後多次犯行，均時間緊接，所犯構成要件相同之罪，顯係基於概括犯意反覆為
    之，均為連續犯，均應依刑法第五十六條之規定以一罪論，並加重其刑。爰審酌
    被告等人素行良好，尚無不良前科，除申○○曾因賭博罪經判處罰金五千元，卯
    ○○因賭博罪經判處罰金五百元，此有台灣高等法院被告全國前案記錄表在卷可
    稽，被告未○○任職賭博遊樂場期間尚不及一個月，對社會善良風氣之影響上非
    至深，申○○犯後坦承犯行，態度良好等一切情狀，分別量處如主文所示之刑，
    並就有期徒刑、罰金分別諭知易科罰金、易服勞役之折算標準。
四、扣案之如附表編號一至四所示之物，為賭具，應依刑法第二百六十六條第二項規
    定沒收；附表編號五之二萬八千一百元，雖共犯李淑芬否認係賭資，辯稱係渠個
    人所有云云，惟查，癸○○係系爭遊樂場之開分員，負責洗分兌換現金已如前述
    ，惟其並未提出任何資料記錄供查證，而系爭遊樂場洗分之方式又係在遊樂場後
    側所以前述隱密方式為之，堪認扣案之現金應係工洗分兌換現金所用，而為兌換
    籌碼處之財物，亦應依刑法第二百六十六條第二項規定宣告沒收；附表編號六至
    十五之物，係分別係被告未○○與共犯子○○、癸○○、楊文志所有供犯罪或預
    備供犯罪所用之物，應依刑法第三十八條第一項第二款規定予以沒收；至於附表
    編號十六所示之物為被告戊○○所有供犯罪所用之物，亦應依刑法第三十八條第
    一項第二款規定宣告沒收。
貳、無罪部分：（被告丙○○、午○○、巳○○、丑○○、壬○○、庚○○、江郭賜
                妹）
一、公訴意旨另略以：被告丙○○、午○○、巳○○、丑○○、壬○○、庚○○、己○○○於九十年五月二十一日於子○○所開設之前開遊樂場賭玩賭博電玩，因認
    被告等人涉犯刑法第二百六十六條第一項前段之賭博罪嫌云云。
二、按犯罪事實應依證據認定之，無證據不得推定其犯罪事實；又不能證明被告犯罪
    者，應諭知無罪之判決，刑事訴訟法第一百五十四條、第三百零一條第一項分別
    定有明文。本件被告七人均否認有何賭博情事，被告壬○○辯稱：當天伊到該處
    去等朋友，並沒有開分等語；被告庚○○於警偵訊中辯稱：當日係進去借廁所，
    不知道如何玩等語；被告丑○○辯稱：伊當時坐在雙魚座第四十八台，是伊先生
    乙○○在玩，伊沒有玩等語；被告丙○○辯稱：伊是跟午○○去那邊看看，因為
    有朋友告訴我說那邊可以玩，一進去他們就拿籚筍汁請伊喝，伊本來是要玩撲克
    牌，但還沒有玩就被抓到了，伊第一次去，所以不知道他們的規矩等語；午○○
    辯稱：伊隔天要結婚，前兩天從花蓮上來找丙○○等人，丙○○和伊就到遊戲場
    要去找王的朋友，結果才進去警察來了，就叫伊等到一邊坐下，伊根本就沒有玩
    等語；被告巳○○辯稱：伊是去找朋友卯○○，先約在門口，然後去吃個東西，
    大約九點多進去，我就坐在他旁邊，我都沒有玩等語；被告己○○○辯稱；伊當
    日與先生戊○○一起去，在旁邊睡覺沒有賭玩等語。查本件公訴人認被告丙○○
    、午○○、巳○○、丑○○、壬○○、庚○○、己○○○等七人涉犯刑法第二百
    六十六條第一項前段之賭博罪嫌，無非僅係以共同被告未○○、楊文志於警訊及
    偵查中之供詞為主要憑據，然未○○於警訊中泛稱在場有二十三位客人，而未具
    體指明賭玩者與觀看者，更為指認前述七名被告確實有在賭玩賭博機具；共同被
    告將春生於本院審理中意陳稱：巳○○當天沒有玩，我有玩，以前我們二人是住
    在隔壁，是我爸爸託巳○○來叫我回去，我就請她在旁邊吃個飯，然後又進去打
    等語；共同被告戊○○亦於本院言詞辯論期日陳稱：伊太太將郭賜妹沒有玩，她
    只是跟我去看，坐在我旁邊而等語。且依偵卷所附之違反社會秩序維護法案件現
    場記錄記載被告庚○○係「在場」，而非正在賭玩機具。詳查卷內之偵查卷內之
    資料均未發現有任何指證被告丙○○、午○○、巳○○、丑○○、壬○○、庚○○、己○○○有在現場賭玩賭博機具，更遑論有人指證渠等七人有何退幣、洗分
    以兌換現金之情事，而前述之遊藝場乃一公共場合，如並未曾有何賭博、洗分要
    求兌換現金之情事，則其客觀上並無賭博行為可言，即未能完全該當於賭博之構
    成要件行為，亦不能遽以賭博罪名對渠等之人相繩。此外，本件復已查無其他積
    極證據足資證明被告丙○○、午○○、巳○○、丑○○、壬○○、庚○○、己○○○有何賭博犯行，犯罪嫌疑均仍屬有不足，揆諸前開規定，本件自應為被告丙○○、午○○、巳○○、丑○○、壬○○、庚○○、己○○○均無罪之諭知。
據上論斷，應依刑事訴訟法第二百九十九條第一項前段、第三百零一項第一項，刑法
第二十八條、第五十六條、第二百六十七條、第二百六十六條第一項前段、第二項、
第四十一條第一項前段、第四十二條第二項、第二百六十六條第二項，第三十八條第
一項第二款，罰金罰鍰提高標準條例第一條前段、第二條，判決如主文。
本案經檢察官錢明婉到庭執行職務。
中      華      民      國      九十      年    十二    月    二十五    日
                                臺灣桃園地方法院刑事第五庭
法  官    林  孟  宜
右正本證明與原本無異。
如不服本判決，應於送達後十日內，向本院提出上訴狀。
                                    書記官    □  □  □
中      華      民      國      八十□      年    □□    月    □□    日
附表：
編號  名稱                            數量
一    賓果行星八人座（含ＩＣ板九片）  一檯
二    跑馬台八人座（含ＩＣ板九片）    一檯
三    輪盤六人座（含ＩＣ板七片）      一檯
四    雙魚座ＰＫ檯（含ＩＣ板三十七片）三十七檯
五、  兌換籌碼處之財物                新台幣二萬八千一百元
六    未○○筆記簿                    一本
七    日報表                          一張
八    身份證件保卡查證方法            一張
九    員工排班通訊名冊                一張
十    計分單                          八張
十一    會員證                          六十張
十二    現場錄影帶                      一卷
十三    楊文志筆記簿                    一本
十四    支出證明單（癸○○持有）        一張
十五    雙魚座開分鑰匙                  一支
十六    戊○○會員證                    一張


司法院資訊處製作；財團法人民間司法改革基金會備份。
